臺灣臺中地方法院刑事判決　　　　　　　　　　　　　九十一年度交易字第七四號
　　公　訴　人　臺灣台中地方法院檢察署檢察官
　　被　　　告　甲○○
右列被告因過失傷害案件，經檢察官聲請簡易判決處刑 (九十年度偵字第一八六二九
號)本院沙鹿簡易庭認不宜以簡易判決處刑，爰依通常程序審理，判決如左：
    主  文
甲○○因過失傷害人，處有期徒刑貳月，如易科罰金，以參佰元折算壹日。
    事  實
一、甲○○於民國九十年七月四日十五時五十分，駕駛車號ＬＭ－六七八六號自用小
    客車，沿臺中縣后里鄉○○路由南往北方向行駛，行經后里鄉○○路六十六巷有
    號誌之交岔路口，其原應注意汽車在同一車道上行駛時，後車與前車間應保持隨
    時可以停煞之距離，又汽車行駛時駕駛人應注意車前狀況，隨時採取必要安全措
    施等規定。而依當時情形又無不能注意之情事，竟疏於注意及此，而貿然以時速
    約四十五公里之速度行進，適經后里鄉○○路六十六巷口前，遇同向前方由乙○○駕駛車號ＯＵ－八○一號營業小客車，內載乘客丙○○，正在等待紅燈通行，
    因甲○○未遵守上開規定，迨見甲○○發現乙○○所駕駛上開車輛時，緊急煞車
    閃避不及，致追撞乙○○所駕駛小客車後保險桿，使丙○○受有頭部多處傷害及
    合併腦震腦等傷害。
二、案經丙○○訴由臺中縣警察局大甲分局報告檢察官偵查起訴後，聲請簡易判決處
    刑。
    理  由
一、訊據被告甲○○對於右揭時地駕車肇事致告訴人丙○○受傷及其應負過失責任之
    事實，固於偵審中供認不諱，惟辯稱：伊駕駛小客車行經肇事地點之紅綠燈前，
    因綠燈已亮乙○○所駕駛之計程車並已啟動，但竟突然煞車，伊反應不及才撞擊
    計程車，計程車司機乙○○亦有過失云云。惟查右揭犯罪事實，業據告訴人丙○○指訴綦詳及證人乙○○於警訊中證稱無訛外，並有交通事故調查報告表、診斷
    證明書及車禍現場相片在卷可稽。且依現場車損照片及交通事故調查報告表顯示
    ，本件車禍係被告所駕駛之小客車自後撞擊乙○○聰駕駛車號ＯＵ－八○一號營
    業小客車，乙○○之營業小客車再向前撞擊車號ＰＥ－８６１１由不詳姓名者駕
    駛之小客車，為一連環車禍事件，核與被告於警訊時供述情節相符。苟被告能注
    意巷口之車輛等待紅綠燈之車前狀況，並減速慢行與前車保持可隨時煞車之安全
    間距，縱其前車見綠燈啟動後再煞車，其亦可適時採取煞車而避免本件車禍之發
    生，所辯無非避重就輕之詞，不足採信。按汽車在同一車道上行駛時，後車與前
    車間應保持隨時可以停煞之距離，又汽車行駛時駕駛人應注意車前狀況，隨時採
    取必要安全措施。交通安全規則第九十四條第三項、第四項分別定有明文。被告
    駕車自應注意上述道路交通安全規定，又依附卷之交通事故調查報告表所載，本
    件肇事時、地之天候、路況皆良好。則肇事彼時，被告亦無不能注意之情事。竟
    疏未注意及此，而貿然以未注意車前狀況及未保持行車安全間距以時速四十五公
    里速度行進，致煞車不及撞傷告訴人。可證被告之駕車失當行為，顯有過失。且
    被告過失駕車肇事行為，與告訴人之傷害結果間，自具有相當因果關係。被告過
    失傷害之犯行，應堪認定。
二、核被告甲○○所為係犯刑法第二百八十四條第一項前段過失傷害之罪。爰審酌被
    告過失程度之輕重、告訴人所受傷害程度非重、被告肇事後態度及肇事後被告迄
    今仍未與告訴人達成民事和解，取得諒解等一切情狀，量處如主文所示之刑，並
    諭知易科罰金之折算標準，以資懲儆。
據上論斷，應依刑事訴訟法第二百九十九條第一項前段、第四百五十二條、刑法第二
百八十四條第一項前段、第四十一條第一項、罰金罰鍰提高標準條例第一條前段、第
二條，判決如主文。
中      華      民      國    九十一    年      三      月    二十六    日
                                      台灣台中地方法院交通法庭
                                          法  官    許 金  樹
右正本證明與原本無異。
如不服本判決，應於判決送達後十日內向本院提出上訴狀，上訴於臺灣高等法院臺中
分院(須附繕本)。
                                          書記官
中      華      民      國    九十一    年      三      月    二十六    日
附錄論罪科刑實體法條文：
刑法第二百八十四條第一項：
因過失傷害人者，處六月以下有期徒刑、拘役或五百元以下罰金。致重傷者，處一年
以下有期徒刑、拘役或五百元以下罰金。
(罰金部份業經提高十倍為五千元)
